臺灣花蓮地方法院刑事判決　　　　　　　　 96年度易字第3號
公　訴　人　臺灣花蓮地方法院檢察署檢察官
被　　　告　甲○○
　　　　　　　　　　　號（現於臺灣花蓮看守所羈押中）
上列被告因竊盜案件，經檢察官提起公訴（95年度偵字第6115號
），因被告於準備程序進行中就被訴事實為有罪之陳述，經本院
合議庭裁定由受命法官獨任進行簡式審判程序，並判決如下：
    主  文
甲○○犯竊盜（附表編號一犯行部分），累犯，處有期徒刑參月
，如易科罰金，以銀元佰元即新臺幣玖佰元折算壹日。
又各犯竊盜（附表編號二至八各犯行部分），各累犯，各處有期
徒刑參月（計七次），各如易科罰金，各以臺幣壹仟元折算壹日
。
應執行有期徒刑壹年，如易科罰金，以銀元佰元即新臺幣玖佰
元折算壹日。
    事  實
一、甲○○曾於民國92年間因竊盜案件，經本院於92年12月 3日
    以92年度易字第138號判處有期徒刑9月確定，於93年 6月22
    日縮短刑期執行完畢，竟仍不知悛悔，各基於意圖為自己不
    法所有之犯意，於附表所示之時間、地點，以徒手方式，竊
    取被害人之財物，共計8件。嗣其因另案犯竊盜案件（本院9
    5 年度花簡字第1113號案件）於警方偵辦上開案件過程中，
    於犯罪未發覺前，主動向警員自首上開犯行，表示願意接受
    裁判，因而查獲。
二、案經花蓮縣警察局吉安分局報告臺灣花蓮地方法院檢察署檢
    察官偵查起訴。
    理  由
一、上開事實，業據被告甲○○於警詢時、偵查中及本院審理時
    均自白不諱，並有如附表證據欄所示之證據在卷可佐，被告
    前開自白與事實相符，堪予採信。本案事證明確，被告犯行
    均洵堪認定，應予依法論科。
二、按被告於犯罪事實欄如附表編號一行為後，刑法業於95年 7
    月 1日修正施行（下簡稱新刑法）；又行為後法律有變更者
    ，適用行為時之法律。但行為後之法律有利於行為人者，適
    用最有利於行為人之法律，修正後刑法第2條第1項及但書定
    有明文。比較結果如附表二所示。另被告於附表編號二至八
　  所為，係在新刑法公布施行後為之，並無新舊法比較問題，
    自應逕以新刑法論處，併予敘明。
三、核被告如附表編號一至八所為，均係犯刑法第320條第1項之
    竊盜罪。又其所犯上開 8罪之間，犯意各別，行為互殊，應
    分論併罰。又被告有事實欄所示之前科紀錄，有台灣高等法
    院被告全國前案紀錄表一份在卷可查，其於五年以內再故意
    各犯本件有期徒刑以上之罪，均為累犯，應依刑法第47條第
    1項之規定，各加重其刑。又被告於上開8罪犯罪後未被偵查
    機關發覺前，向警員丙○○自首，並接受裁判，業據證人丙
    ○○於本院證述明確，符合自首規定，各依刑法第62條前段
    之規定（除附表編號一部分，依修正前刑法第62條前段之規
    定），均各減輕其刑，並各依法先加後減之。爰審酌被告素
    行不佳，有入監服役前科紀錄，原應加以嚴懲，惟其事後能
    主動協助警方破獲本案，勇於認錯，並於本院審理時坦承犯
    行，表示有所悔悟等一切情狀，犯後態度尚佳等一切情狀，
    各量處如主文所示之刑，並均諭知易科罰金之折算標準（犯
    罪事實欄附表編號一行為部分，易科罰金部分，依照舊刑法
    第41條第 1項定其折算標準；犯罪事實欄附表編號二至八部
    分，易科罰金部分，依照新刑法第41條第 1項定其折算標準
    ）。並定其應執行之刑（易科罰金部分，依照舊刑法第41條
    第1項定其折算標準）。
據上論斷，應依刑事訴訟法第273條之1第1項、第299條第 1項前
段，刑法第2條第1項前段、第320條第1項、第47條第 1項、第41
條第1項前段、第62條前段、第33條第3款，修正前刑法第41條第
1項前段、同條第2項、第62條前段、第51條第 5款，修正前罰金
罰鍰提高標準條例第1條前段、第2條，現行法規所定貨幣單位折
算新臺幣條例第2條，刑法施行法第1條之1，判決如主文。
本案經檢察官乙○○到庭執行職務。
中　　華　　民　　國　　96　　年　　4 　　月　　20　　日
        　　　　　　　　臺灣花蓮地方法院刑事第二庭
                                法　官　李　豫　雙
上列正本證明與原本無異。
如對本判決不服，應於送達後10日內，向本院提出上訴狀（應抄
附繕本）告訴人或被害人如對於本判決不服者，應具備理由請求
檢察官上訴，其上訴期間之計算係以檢察官收受判決正本之日期
為準。
                                書記官
中　　華　　民　　國　　96　　年　　4 　　月　　23　　日
附錄本判決論罪之法律條文：
中華民國刑法第320條第1項：
(普通竊盜罪、竊佔罪)
意圖為自己或第三人不法之所有，而竊取他人之動產者，為竊盜
罪，處五年以下有期徒刑、拘役或五百元以下罰金。
┌───┬───────┬────────┬──────┐
│比較  │修正前刑法於本│新刑法於本案適用│新舊法比較結│
│法條  │案適用之法律效│之法律效果      │果          │
│      │果            │                │            │
├───┼───────┼────────┼──────┤
│刑法第│受有期徒刑之執│受有期徒刑之執行│本條依新、舊│
│47條  │行完畢，或受無│完畢，或受無期徒│法比較被告均│
│      │期徒刑或有期徒│刑或有期徒刑一部│構成累犯，新│
│      │刑一部之執行而│之執行而赦免後，│刑法並未較有│
│      │赦免後，5 年以│5年以內故意再犯 │利於被告。  │
│      │內再犯有期徒刑│有期徒刑以上之罪│            │
│      │以上之罪者，為│者，為累犯，加重│            │
│      │累犯，加重本刑│本刑至2分之1。  │            │
│      │至2分之1。    │                │            │
├───┼───────┼────────┼──────┤
│刑法第│必減輕其刑    │得減輕其刑      │本條從修正前│
│62條  │              │                │刑法較有利於│
│      │              │                │被告        │
├───┼───────┼────────┼──────┤
│刑法第│宣告多數有期徒│宣告多數有期徒刑│本條依新、舊│
│51條第│刑者，於各刑中│者，於各刑期之最│法比較，新刑│
│5款   │之最長期以上，│長其以上，各刑其│法並未較有利│
│      │各刑合併之刑期│合併之刑期以下，│於被告。    │
│      │以下，定其刑期│定其刑期，但不得│            │
│      │，但不得逾20年│逾30年。        │            │
├───┼───────┼────────┼──────┤
│刑法第│依修正前罰金罰│如易科罰金，以新│本條從修正前│
│41條第│鍰提高標準條例│臺幣1,000元、   │刑法較有利於│
│1項前 │第2條（現已刪 │2,000元或3,000元│被告。      │
│段    │除）規定，易科│折算1日。       │            │
│      │罰金數額提高為│                │            │
│      │100倍，如易科 │                │            │
│      │罰金，以銀元  │                │            │
│      │300元即新臺幣 │                │            │
│      │900元折算1日。│                │            │
├───┼───────┼────────┼──────┤
│刑法第│併合處罰之數罪│於數罪併罰，其應│本條項以舊刑│
│41條第│，均有前項情形│執行之刑，未逾6 │法較有利於被│
│2項   │，其應執行之刑│月者，亦適用之。│告。        │
│      │逾6 月，亦同。│                │            │
│      │　　　　　　  │                │            │
│      │　　　　　　　│                │            │
└───┴───────┴────────┴──────┘
